臺灣桃園地方法院刑事判決　　　　　 96年度交簡上字第127號
上　訴　人
即　被　告　甲○○
上列被告因公共危險案件，不服中華民國96年4 月13日本院96年
度壢交簡字第683 號第1 審刑事簡易判決（聲請簡易判決處刑案
號：96年度偵字第5981號），提起上訴，本院管轄之第2 審合議
庭判決如下：
    主  文
原判決撤銷。
甲○○服用酒類，不能安全駕駛動力交通工具而駕駛，處拘役伍
拾玖日，如易科罰金，以新臺幣壹仟元折算壹日，減為拘役貳拾
玖日，如易科罰金，以新臺幣壹仟元折算壹日。
    事實及理由
一、本件犯罪事實及證據均引用原審判決書之記載（如附件）。
二、查被告甲○○於本院審理時固坦承確有飲酒後騎乘車號NXZ
    －六九八號機車上路等情不諱，惟矢口否認有何酒後駕車之
    公共危險之犯行，辯稱：伊罹患有酒精性肝硬化之疾病，案
    發前伊因服用中藥前，須飲用米酒作藥引，始飲用酒類，且
    伊肝功能異常，本件呼氣後酒測值才會達每公升一．二○毫
    克云云。惟查，
（一）按刑法上所謂「服用酒類不能安全駕駛動力交通工具」，
      觀察重點在於酒精對駕駛人在交通工具高速動力運轉狀況
      下維持身心整體應變能力之影響，如果根據通常生活上之
      客觀經驗已不能確保駕駛人穩定而有效地操控動力交通工
      具，自屬法律所要規範之對象，與駕駛人有無喝醉、神智
      是否清楚均無必然關連。而醫學文獻上認吐氣所含酒精濃
      度達每公升○．二五毫克者，有輕度協調功能降低之現象
      ；每公升達○．五毫克者，有反應較慢、感覺減低、影響
      駕駛之現象；每公升達○．七五毫克者，有思考改變、個
      性行為改變之現象；每公升達一．○毫克者，有步態不穩
      、噁心想吐、精神混惑不清晰之現象，此有行政院國軍退
      除役官兵輔導委員會臺北榮民總醫院八十八年八月五日（
      八八）北總內字第二六八六八號函及附件存卷可按。準此
      ，駕駛人之生理狀況常受酒精相當程度之影響，注意力及
      反應能力降低，其駕駛能力受影響，不足以應付駕駛交通
      工具之各種狀況，其駕駛行為將對其他用路人造成一般之
      危險性，於此而認為當呼氣酒精濃度達每公升○．五五毫
      克時，已不能安全駕駛，應屬合乎科學證據，當為可採。
（二）查被告飲酒後酒精濃度達每公升一．二○毫克之事實，有
      被告親自測試之酒精濃度測試紙1 紙在卷可稽（偵查卷第
      九頁）。被告於確認後並於上開呼氣酒精濃度測試單上簽
      名，是其檢測之正確性，應無疑義。至被告辯稱其因罹有
      酒精性肝硬化之疾病，故以米酒為藥引服用中藥，其酒測
      值始高達每公升一．二○毫克云云。惟查，被告並未舉出
      任何醫學文獻，以實其說，本院無從查證。且衡情罹患肝
      病者，應儘量避免飲酒，以減輕肝臟之負擔，此為吾國民
      生活醫學常識，如依被告所稱，顯與一般醫學常識有悖。
      是被告所稱僅為片面之詞，並無可取。
（三）本件被告飲酒後騎乘前開機車之事實，業據其迭於警詢及
      本院審理時供述在卷，且其酒精測定值已達呼氣每公升一
      ．二○毫克，亦有酒精濃度測試表一紙在卷可憑，其酒後
      駕車之公共危險犯行，足堪認定。本件事證明確，自應依
      法論科。
三、核被告所為，係犯刑法第一百八十五條之三服用酒類不能安
    全駕駛動力交通工具而駕駛之公共危險罪。
四、原審認被告事證明確，予以論罪科刑，固非無見。惟按中華
    民國九十六年罪犯減刑條例業經立法院三讀通過，總統公布
    ，並定於九十六年七月十六日施行，本件被告所犯酒後駕車
    之公共危險罪，犯罪時間係在九十六年四月二十四日以前，
    且原審所宣告之刑度，亦未逾同條例第三條第一項本文所規
    定不予減刑之刑度，自應依同條例第二條第一項第三款之規
    定，予以減刑，原審未及審酌上情，尚有未洽，被告執以前
    情上訴意旨否認犯罪，固無可取，然原審判決既有前揭可議
    之處，即屬無可維持，自應由本院予以撤銷改判。爰審酌被
    告飲酒後經測得之吐氣所含酒精成分達每公升一．二○毫克
    ，顯已達不能安全駕駛動力交通工具之程度，竟騎乘機車上
    路，危及道路安全，枉顧其他用路人生命、財產之安全，且
    其曾於八十九年間亦同因酒後駕車之公共危險前科，經本院
    八十九年度壢交簡字第四六三號刑事簡易判決判處罰金一萬
    五千元確定，此有臺灣高等法院被告前案紀錄表在卷可稽，
    竟不思警惕猶再犯本案，足認僅判處罰金刑顯無法對其發生
    警惕之效等一切情狀，量處如主文第二項所示之刑，並諭知
    易科罰金之折算標準。按中華民國九十六年罪犯減刑條例業
    經公布施行，已如前述，本件被告所犯酒後駕車之公共危險
    罪，犯罪時間係在九十六年四月二十四日以前，且本院所宣
    告之刑度，亦未逾同條例第三條第一項本文所規定不予減刑
    之刑度，自應依同條例第二條第一項第三款之規定，就被告
    前揭所宣告之拘役五十九日，予以減刑二分之一，並諭知易
    科罰金之折算標準。
據上論斷，應依刑事訴訟法第四百五十五條之一第三項、第三百
六十九條第一項前段、第三百六十四條、第三百七十三條、第二
百九十九條第一項前段，刑法第一百八十五條之三、第四十一條
第一項前段，刑法施行法第一條之一第一項、第二條但書，中華
民國九十六年罪犯減刑條例第二條第一項第三款、第七條、第九
條，判決如主文。
本案經檢察官林清安到庭執行職務。
中　　華　　民　　國　　96　　年　　9 　　月　　19　　日
                  交通法庭  審判長法　官　邱滋杉
                                  法  官  陳彥宏
                                  法  官  吳為平
以上正本證明與原本無異。
不得上訴。
                                  書記官  江惠婷
中　　華　　民　　國　　96　　年　　9 　　月　　20　　日
附錄論罪科刑法條：
刑法第一百八十五條之三
服用毒品、麻醉藥品、酒類或其他相類之物，不能安全駕駛動力
交通工具而駕駛者，處一年以下有期徒刑、拘役或三萬元以下罰
金。
